臺灣臺南地方法院交通事件裁定　　　　　　　　　　九十二年度交聲字第五二三號
　　移
　　受處分人
　　即異議人　甲○○
右列受處分人因違反道路交通管理處罰條例案件，對於交通部公路總局嘉義區監理所
台南監理站民國九十二年九月十日所為之裁決處分（處分案號：嘉監南字第裁七四—
Ｍ00000000號）聲明異議，本院裁定如左：
    主  文
異議駁回。
    理  由
一、聲明異議意旨略以：如附件聲明異議狀所載。
二、按汽車駕駛人，爭道行駛有支線道車不讓幹線道車先行，或兩線均為幹線道或支
    線道時，左方車不讓右方車先行者，處新臺幣六百元以上一千八百元以下罰鍰；
    並予記違規點數一點，道路交通管理處罰條例第四十五條第九款、第六十三條第
    一項第一款分別定有明文。
三、經查，本件肇事地點係位於台南縣永康市○○里○○○街與正南三街之無號誌交
    岔路口，有卷附之道路交通事故現場圖可稽，而依異議人甲○○於警訊中之陳述
    ，其係於民國九十二年六月十五日十三時三十分許，駕駛車號ＫＮ─３１７６號
    自小客車沿中正二街由東向西行駛至前開交岔路口，並直行通過時在交岔路口發
    生車禍，致其自小客車右後車門凹損、左後車角凹損等語；另依車禍相對人周明
    安於警訊中之陳述，其係於同日十三時三十分許駕駛車號Ｊ５─１０２１號自小
    客車，沿正南三街由北向南行駛至肇事交岔路口時，與異議人自小客車發生車禍
    ，致其前車頭保險桿掉落等語，有台南縣警察局永康分局九十二年九月二十九日
    永警交裁字第０９２００２６８４９號函檢附之當事人警訊筆錄載明可稽，並有
    道路交通事故現場蒐證照片十幀在卷可資佐證，則依雙方於警訊中所陳，雙方係
    屬不同向，且依甲○○之行車方向，其係左方車，周明安之行車方向則為右方車
    ，準此，異議人甲○○行經前開無號誌交岔路口時，其為左方車應暫停讓周明安
    之右方車先行。又依異議人甲○○所駕駛之自小客車，係右後車門處與周明安汽
    車之車頭部位相撞及，依其車輛毀損部位，參酌二車行向均與渠等前開陳述之行
    車行向相符等情以觀，足見異議人確未暫停讓右方之周明安汽車先行，即貿然直
    行進入交岔路口，而周明安亦未注意車前狀況及減速慢行致發生本件車禍事故。
    雖異議人辯稱：當時其沿中正二街由東向西行駛要直行通過路口時，有看到周明
    安的自小客車由正南三街北向南行駛到該路口，並打左轉燈行駛在內車道，致其
    認為當時周明安的車子是要左轉進入中正二街云云。惟證人即相對人周明安於本
    院訊問時已到庭陳證：「（問：車禍情形？）當時我沿正南三街由北向南行駛到
    該處正南三街與中正二街無號誌交岔路口，當時我要直行通過路口因為該路是新
    路我第一次走該條路，當時有點迷路雖然我當時是要回歐洲世界但是對該處路況
    不熟所以我是要直行通過該路口，而且我也沒有左打方向燈，當時我是要純粹回
    家」、「（問：你當時是直行車要通過該路口？）是。我要通過該路口時我有先
    停一下讓我右方的車子先通過，當時我有看左方由異議人行駛過來車子，因為當
    時異議人的車子還很遠所以我要直行通過，等到我起步通過時異議人車子就撞過
    來」等語明確（見本院九十二年十二月二十五日訊問筆錄），雖異議人並舉證人
    施志龍為證，惟觀諸證人施志龍於本院同日訊問時係到庭結證：「（問：車禍情
    形？）當時我沿中正二街由西向東行駛，行駛到該岔路口時異議人的車子已經過
    入路口，周明安的車子還沒有過停止線結果他們兩車在路中發生相撞，異議人的
    車子甩尾撞到我的車子，因為該條路我也不熟所以我的車速也不快」、「（問：
    你是在行至該岔路口多遠處看見周明安的車子？）我還沒有進入停止線就看見周
    明安的車子，那時周明安的車子也還沒過停止線，異議人的車子也還沒有過停止
    線，當時周明安的車子距離我多遠我不曉得，異議人距離我多遠我也不曉得但是
    兩車距離我的距離大約相同」、「（問：當時你看到異議人及周明安車子時，你
    的車前有無同向行車？）有，當時我的車前還有兩輛同行車，第一台車已經到路
    口中央要做左轉，第二輛車子停在該輛車的車後也準備要左轉，我是第三輛車子
    所以當時我停在停止線後面，同時周明安的車前也有同向壹台車子，該輛車子也
    是要左轉，當時異議人的車前並沒有同向來車」等語綦詳（見本院前開同日訊問
    筆錄），惟觀諸卷附之現場相片，在證人施志龍之行向左方為一大片工廠廠房，
    該片廠房並比鄰延伸至岔路口街角且超過中正二街西側路口停止線，換言之，若
    由中正二街西向東直行欲通過該路口，在通過西側路口停止線前，其左方視野會
    被該片廠房所阻擋，是證人施志龍既是駕車沿中正二街西向東直行欲通過該路口
    ，則其在通過西側路口停止線前，其車前既尚有二部同向車在前阻道，且當時該
    路口除證人施志龍等本件車禍當事人之三輛車以外，另有三部車分別要做左右轉
    ，則證人施志龍在其左方視野並非良好之情形下，其如何能注意到證人周明安及
    異議人的車子？且又如何會注意到非其對向來車之周明安車有無打左轉燈？是其
    證詞顯有瑕疪而難予遽信！從而該等證詞尚難作有利於異議人之認定，況本件車
    禍肇事原因經臺灣省台南區車輛行車事故鑑定委員會及臺灣省車輛行車事故覆議
    鑑定委員會鑑定結果，均認為「甲○○駕駛小客車，行經無號誌岔路口，左方車
    未讓右方車先行，為肇事主因。周明安駕駛小客車，行經無號誌岔路口，未減速
    慢行，未注意車前狀況，為肇事次因」，有臺灣省台南區車輛行車事故鑑定委員
    會南鑑字第九二一五九九號鑑定意見書及臺灣省車輛行車事故覆議鑑定委員會九
    十三年二月二十四日府覆議字第九二一一五四二號函各一份在卷可憑，足見異議
    人確有爭道行駛有左方車不讓右方車先行之違規行為甚明，亦堪認定。
四、本件異議人有於右述時、地駕駛汽車，有左方車不讓右方車先行而爭道行駛之事
    實，既可認定，則移送機關即交通部公路總局嘉義區監理所台南監理站據此引用
    前開道路交通管理處罰條例第四十五條第九款、第六十三條第一項第一款規定，
    而裁處異議人罰鍰新臺幣六百元，並予記違規點數一點，於法核無不合，異議人
    異議為無理由，應予駁回。
五、據上論斷，應依道路交通案件處理辦法第十九條，裁定如主文。
中      華      民      國      九十三      年      三      月    一    日
                                  臺灣臺南地方法院交通法庭
                                      法  官    張  瑛  宗
右正本證明與原本無異
如不服本裁定應於送達後五日內向本院提出抗告狀
                                      書記官    陳  志  德
中      華      民      國      九十三      年      三      月    二    日
